臺灣板橋地方法院刑事判決　　　　　　 100年度易字第3122號
公　訴　人　臺灣板橋地方法院檢察署檢察官
被　　　告　林志偉
上列被告因竊盜案件，經檢察官提起公訴（100 年度偵字第1018
8 號），本院依簡式審判程序判決如下：
    主  文
林志偉共同攜帶兇器竊盜，處有期徒刑柒月。
    事  實
一、林志偉前於民國94年間，因違反槍砲彈藥刀械管制條例案件
    ，經本院以95年度訴字第207 號判處有期徒刑3 年6 月，併
    科罰金新臺幣80,000元確定；復於同年間，因施用第一、二
    級毒品案件，經本院以94年度訴字第2291號分別判處有期徒
    刑7 月、3 月，應執行有期徒刑9 月確定，上開2 罪嗣因符
    合中華民國九十六年罪犯減刑條例規定，經本院以96年度聲
    減字第7445號裁定均予減刑，並與前開違反槍砲彈藥刀械管
    制條例案件所處有期徒刑3 年6 月部分，定應執行有期徒刑
    3 年10月確定；又於96年間，因施用毒品案件，經臺灣臺北
    地方法院以96年度易字第2189號判處有期徒刑5 月，減為有
    期徒刑2 月15日確定，經與前開有期徒刑3 年10月部分接續
    執行，於98年10月1 日假釋出監付保護管束，惟其於假釋期
    滿之日即99年6 月16日前，另因施用毒品案件，經臺灣臺北
    地方法院以99年度訴字第390 號分別判處有期徒刑8 月、4
    月、4 月，應執行有期徒刑1 年確定，嗣經撤銷前案假釋，
    應執行殘刑有期徒刑8 月15日，於100 年7 月24日入監執行
    ，現仍在監執行中（以上犯罪於本案均不構成累犯）。詎其
    猶不知悔改，因缺車牌使用，竟夥同真實姓名年籍不詳、綽
    號「阿樂」之成年男子，共同基於意圖為自己不法所有之竊
    盜犯意聯絡，於100 年3 月22日下午8 、9 時許，攜帶客觀
    上足以對人之生命、身體、安全構成威脅，具有危險性可供
    兇器使用之螺絲起子1 支（未扣案），至新北市○○區○○
    路2 段環河巷停車場，見張世昌所有之車牌號碼HA-5875 號
    自用小客車停放該處，遂由林志偉持上開螺絲起子竊取車牌
    2 面得手，並將之懸掛於已遭註銷、原車牌號碼為L8-3009
    號之自用小客車上。嗣於100 年4 月6 日上午7 時50分許，
    林志偉駕駛上開懸掛車牌號碼「HA-5875 」號自用小客車，
    行經新北市○○區○○路1 段與民權路口時，為警查獲，並
    扣得上開失竊之車牌2 面，始悉上情。
二、案經新北市政府警察局板橋分局移送臺灣板橋地方法院檢察
    署檢察官偵查起訴。
    理  由
一、本院於準備程序進行中，被告林志偉就被訴事實為有罪之陳
    述，經告知被告簡式審判程序之旨，並聽取公訴人及被告之
    意見後，裁定進行簡式審判程序。
二、前揭事實，為被告在本院審理時坦承不諱，並據證人即被害
    人張世昌於警詢及偵查中，暨證人陳冠宏於偵查中指述、證
    述甚明。此外，復有卷附之贓物認領保管單、新北市政府警
    察局車輛協尋電腦輸入單、新北市政府警察局車輛尋獲電腦
    輸入單、車輛詳細資料各1 紙及照片2 張可資佐證，足認被
    告上開任意性之自白與事實相符。從而，本件事證明確，被
    告前開犯行堪以認定，應予依法論科。
三、按刑法第321 條第1 項第3 款之攜帶兇器竊盜罪，係以行為
    人攜帶兇器為其加重條件，此所謂兇器，其種類並無限制，
    凡客觀上足對人之生命、身體、安全構成威脅，具有危險性
    之兇器均屬之，且祗須行竊時攜帶此種具有危險性之兇器為
    已足，並不以攜帶之初有行兇之意圖為必要（最高法院79年
    度臺上字第5253號判例參照）。查被告行竊時所持之螺絲起
    子，係屬尖銳之物，且該螺絲起子既足以卸下車牌，質地自
    屬堅硬，如持以攻擊，客觀上足對人之生命、身體、安全構
    成威脅，而具有危險性，性質上自屬兇器無疑。是核被告所
    為，係犯刑法第321 條第1 項第3 款之攜帶兇器竊盜罪。又
    被告與真實姓名年籍不詳、綽號「阿樂」之成年男子間，就
    上開竊盜犯行，有犯意聯絡及行為分擔，均為共同正犯。爰
    審酌被告不思依循正軌請領車牌，竟持客觀上具危險性可供
    兇器使用之螺絲起子，竊取被害人車輛之車牌供己使用，對
    社會治安及被害人財產安全危害甚鉅，兼衡其素行、智識程
    度、生活狀況、所竊得財物之價值，暨犯後坦承犯行，態度
    尚稱良好等一切情狀，量處如主文所示之刑，以示懲儆。至
    未扣案之螺絲起子1 支，雖為共犯「阿樂」所有並供渠等犯
    本件竊盜犯行所用，惟既未扣案，且非屬違禁物，復無其他
    證據足資認定尚屬存在，為免日後執行之困難，爰不予宣告
    沒收，附此敘明。
據上論斷，應依刑事訴訟法第273 條之1 第1 項、第299 條第1
項前段，刑法第28條、第321 條第1 項第3 款，判決如主文。
本案經檢察官王乙軒到庭執行職務。
中    華    民    國    100     年    10   月    14   日
                      刑事第一庭  法  官  陳正偉
上列正本證明與原本無異。
如不服本判決，應於判決送達後10日內敘明上訴理由，向本院提
出上訴狀 (應附繕本) ，上訴於臺灣高等法院。其未敘述上訴理
由者，應於上訴期間屆滿後20日內向本院補提理由書「切勿逕送
上級法院」。
                                  書記官  許慧禎
中    華    民    國    100     年    10   月    14   日
附錄本案論罪科刑法條全文：
刑法第321條
犯竊盜罪而有下列情形之一者，處六月以上、五年以下有期徒刑
，得併科新臺幣十萬元以下罰金：
一、侵入住宅或有人居住之建築物、船艦或隱匿其內而犯之者。
二、毀越門扇、牆垣或其他安全設備而犯之者。
三、攜帶兇器而犯之者。
四、結夥三人以上而犯之者。
五、乘火災、水災或其他災害之際而犯之者。
六、在車站、埠頭、航空站或其他供水、陸、空公眾運輸之舟、
    車、航空機內而犯之者。
前項之未遂犯罰之。